臺灣高等法院臺中分院刑事裁定　
110年度聲字第1697號
聲  請  人  臺灣高等檢察署臺中檢察分署檢察官     
受  刑  人  黃昱齊



上列聲請人因受刑人數罪併罰有二裁判以上，聲請定其應執行之
刑（聲請案號：110年度執聲字第795號），本院裁定如下：
    主  文
黃昱齊因犯如附表所示各罪所處之徒刑，應執行有期徒刑肆年陸
月。
    理  由
一、聲請意旨略以：受刑人黃昱齊因詐欺等罪，先後經判決確定
    如附表，數罪中雖有刑法第50條第1項但書所列之情形，惟
    受刑人已請求檢察官聲請定應執行刑，有臺灣臺中地方檢察
    署民國110年6月1日刑法第50條第1項但書案件是否請求定應
    執行刑調查表足稽，應依刑法第50條第2項、第53條、第51
    條第5款規定，定其應執行之刑，爰依刑事訴訟法第477條第
    1項聲請裁定等語。
二、按裁判確定前犯數罪者，併合處罰之；數罪併罰，有二裁判
    以上者，依刑法第51條之規定，定其應執行之刑；又宣告多
    數有期徒刑，於各刑中之最長期以上，各刑合併之刑期以下
    定其刑期，但不得逾30年，刑法第50條第1 項前段、第53條
    、第51條第5 款分別定有明文。次按數罪併罰之定應執行之
    刑，係出於刑罰經濟與責罰相當之考量，並非予以犯罪行為
    人或受刑人不當之利益，為一種特別的量刑過程，相較於刑
    法第57條所定科刑時應審酌之事項係對一般犯罪行為之裁量
    ，為定應執行刑之宣告，乃對犯罪行為人本身及所犯各罪之
    總檢視，除應考量行為人所犯數罪反應出之人格特性，並應
    權衡審酌行為人之責任與整體刑法目的及相關刑事政策，在
    量刑權之法律拘束性原則下，依刑法第51條第5 款之規定，
    採限制加重原則，以宣告各刑中之最長期為下限，各刑合併
    之刑期為上限，但最長不得逾30年，資為量刑自由裁量權之
    外部性界限，並應受法秩序理念規範之比例原則、平等原則
    、責罰相當原則、重複評價禁止原則等自由裁量權之內部抽
    象價值要求界限之支配，以使輕重得宜，罰當其責，俾符合
    法律授與裁量權之目的，以區別數罪併罰與單純數罪之不同
    ，兼顧刑罰衡平原則（最高法院100 年度台抗字第440 號刑
    事裁定意旨參照）。又刑事訴訟法第370 條第2 項、第3項
    ，已針對第二審上訴案件之定應執行之刑，明定有不利益變
    更禁止原則之適用，分屬不同案件之數罪併罰，倘一裁判宣
    告數罪之刑，曾經定其執行刑，再與其他裁判宣告之刑（或
    執行之刑）定其執行刑時，在法理上亦應同受此原則之拘束
    （最高法院103 年度第14次刑事庭會議決議意旨參照）；亦
    即另定之執行刑，其裁量所定之刑期，不得較重於前定之執
    行刑加計後裁判宣告之刑（或執行之刑）之總和（最高法院
    104 年度台抗字第410 號裁定意旨參照）。
三、經查：
　㈠受刑人黃昱齊因詐欺等數罪，經臺灣花蓮地方法院、臺灣桃
    園地方法院、臺灣屏東地方法院及本院先後判處如附表所示
    之刑確定，有各該案件判決及臺灣高等法院被告前案紀錄表
    在卷可查。又受刑人所犯如附表編號1所示之罪，乃得易科
    罰金、得易服社會勞動之罪，編號2至編號13所示之罪則屬
    不得易科罰金、不得易服社會勞動之罪，依刑法第50條第1 
    項但書，原不得併合處罰，惟受刑人於110 年6 月1日向檢
    察官聲請定應執行刑，此有臺灣臺中地方檢察署刑法第50條
    第1項但書案件是否請求定應執行刑調查表1 份在卷可憑（
    見本院卷第13 頁），故本院認檢察官聲請定其應執行之刑
    為合法正當，應予准許。爰審酌受刑人所犯如附表所示各罪
    之犯罪態樣、時間間隔、侵害法益、各罪依其犯罪情節所量
    定之刑，有上開判決及臺灣高等法院被告前案紀錄表在卷可
    查，暨考量前述比例原則、平等原則、責罰相當原則、重複
    評價禁止原則等自由裁量權之內部抽象價值要求之界限，爰
    合併定其應執行之刑如主文所示。
　㈡按所謂「裁判確定後」，凡裁判已確定即可，而不問該刑之
    執行是否已完畢，若其中數罪之刑業已執行完畢，並不因嗣
    後定其應執行刑，而影響先前該數罪已執行完畢之事實，僅
    係將來執行時應予折抵之問題（最高法院107年度臺抗字第3
    19號刑事裁定意旨參照）。受刑人黃昱齊所犯如附表編號1
    所示之罪，雖已執行完畢，此有臺灣高等法院被告前案紀錄
    表1份在卷可佐，惟此部分與其所犯如附表編號2至編號13所
    示之罪，因符合數罪併罰規定，故仍應合併定其應執行之刑
    ，再由檢察官於執行時扣除已執行之部分，不致影響受刑人
    權益，併予敘明。　　　　　　　　　
中　　華　　民　　國　　110 　年　　7 　　月　　 19 　日
                刑事第一庭　審判長法　官　江 德 千
                                  法　官　高 增 泓
                                  法　官　簡 源 希
以上正本證明與原本無異。
如不服本裁定，得於收受送達後5日內向本院提出抗告書狀（須
附繕本）。
                                  書記官  吳 麗 琴
　　　　　　　　　　　　　　　　　
中　　華　　民　　國　　110 　年　　7 　　月　　19　　日

附表：受刑人黃昱齊定應執行刑案件一覽表 
編　　　　　號  1 2 3 罪　　　　　名  賭博 詐欺 詐欺 宣　　告　　刑  有期徒刑3月 有期徒刑1年2月(6次) 有期徒刑1年3月(6次) 犯　罪　日　期  106年2月上旬至同年3月上旬之某日止 107年4月6日(2次) 107年4月8日 107年4月13日(3次) 107年4月8日(2次) 107年4月10日 107年4月13日(3次) 偵查(自訴)機關 年度案號  花蓮地檢106年度偵字第2023號等 臺中地檢107年度偵字第10788號等 臺中地檢107年度偵字第10788號等 最　後 事實審 法　  院 花蓮地院 中高分院 中高分院  案　  號 107年度簡字第149號 108年度上訴字第81號 108年度上訴字第81號  判決日期 107年11月22日 108年4月16日 108年4月16日 確　定 判　決 法　　院 花蓮地院 最高法院 最高法院  案　　號 107年度簡字第149號 109年度台上字第1490號 109年度台上字第1490號  確定日期 108年2月14日 109年4月8日 109年4月8日 是否為得易科 罰金、社會勞動之案件  得易科、社勞 不得易科、社勞 不得易科、社勞 備註  花蓮地檢108年度執字第552號(已執畢) 臺中地檢109年度執字第5886號 臺中地檢109年度執字第5886號    編號2至7之罪已定應執行有期徒刑2年9月  
附表：受刑人黃昱齊定應執行刑案件一覽表 
編　　　　　號  4 5 6 罪　　　　　名  詐欺 詐欺 詐欺 宣　　告　　刑  有期徒刑1年5月(3次) 有期徒刑1年4月(3次) 有期徒刑1年6月 犯　罪　日　期  107年4月8日 107年4月13日(2次) 107年4月10日 107年4月13日(2次) 107年4月11日  偵查(自訴)機關 年度案號  臺中地檢107年度偵字第10788號等 臺中地檢107年度偵字第10788號等 臺中地檢107年度偵字第10788號等 最　後 事實審 法　  院 中高分院 中高分院 中高分院  案　  號 108年度上訴字第81號 108年度上訴字第81號 108年度上訴字第81號  判決日期 108年4月16日 108年4月16日 108年4月16日 確　定 判　決 法　　院 最高法院 最高法院 最高法院  案　　號 109年度台上字第1490號 109年度台上字第1490號 109年度台上字第1490號  確定日期 109年4月8日 109年4月8日 109年4月8日 是否為得易科 罰金、社會勞動之案件  不得易科、社勞 不得易科、社勞 不得易科、社勞 備註  臺中地檢109年度執字第5886號 臺中地檢109年度執字第5886號 臺中地檢109年度執字第5886號   編號2至7之罪已定應執行有期徒刑2年9月   
附表：受刑人黃昱齊定應執行刑案件一覽表 
編　　　　　號  7 8 9 罪　　　　　名  詐欺 詐欺 詐欺 宣　　告　　刑  有期徒刑1年1月(5次) 有期徒刑1年(2次) 有期徒刑1年4月(3次) 犯　罪　日　期  107年4月12日 107年4月13日(4次) 107年3月29日(2次) 107年4月3日(2次) 107年4月4日 偵查(自訴)機關 年度案號  臺中地檢107年度偵字第10788號等 桃園地檢108年度偵字第4272號等 屏東地檢107年度偵字第7181號等 最　後 事實審 法　  院 中高分院 桃園地院 屏東地院  案　  號 108年度上訴字第81號 109年度審訴字第2022號 108年度訴字第954號  判決日期 108年4月16日 109年12月16日 109年12月17日 確　定 判　決 法　　院 最高法院 桃園地院 屏東地院  案　　號 109年度台上字第1490號 109年度審訴字第2022號 108年度訴字第954號  確定日期 109年4月8日 110年4月13日 110年1月27日 是否為得易科 罰金、社會勞動之案件  不得易科、社勞 不得易科、社勞 不得易科、社勞 備註  臺中地檢109年度執字第5886號 桃園地檢110年度執字第4552號 屏東地檢110年度執字第1565號   編號2至7之罪已定應執行有期徒刑2年9月 編號8之罪已定應執行有期徒刑1年1月 編號9至10之罪已定應執行有期徒刑2年10月 
附表：受刑人黃昱齊定應執行刑案件一覽表 
編　　　　　號  10 11 12 罪　　　　　名  詐欺 詐欺 詐欺 宣　　告　　刑  有期徒刑1年2月(9次) 有期徒刑1年8月 有期徒刑1年4月 犯　罪　日　期  107年4月3日(6次) 107年4月4日(3次) 107年4月12日 107年4月12日 偵查(自訴)機關 年度案號  屏東地檢107年度偵字第7181號等 臺中地檢108年度偵字第2215號等 臺中地檢108年度偵字第2215號等 最　後 事實審 法　  院 屏東地院 中高分院 中高分院  案　  號 108年度訴字第954號 109年度上更一字第269、270號 109年度上更一字第269、270號  判決日期 109年12月17日 109年12月23日 109年12月23日 確　定 判　決 法　　院 屏東地院 中高分院 中高分院  案　　號 108年度訴字第954號 109年度上更一字第269、270號 109年度上更一字第269、270號  確定日期 110年1月27日 110年3月31日 110年3月31日 是否為得易科 罰金、社會勞動之案件  不得易科、社勞 不得易科、社勞 不得易科、社勞 備註  屏東地檢110年度執字第1565號 臺中地檢110年度執字第5903號 臺中地檢110年度執字第5903號   編號9至10之罪已定應執行有期徒刑2年10月 編號11至13之罪已定應執行有期徒刑2年1月 編號11至13之罪已定應執行有期徒刑2年1月 
附表：受刑人黃昱齊定應執行刑案件一覽表 
編　　　　　號  13   罪　　　　　名  詐欺   宣　　告　　刑  有期徒刑1年2月   犯　罪　日　期  107年4月12日   偵查(自訴)機關 年度案號  臺中地檢108年度偵字第2215號等   最　後 事實審 法　  院 中高分院    案　  號 109年度上更一字第269、270號    判決日期 109年12月23日   確　定 判　決 法　　院 中高分院    案　　號 109年度上更一字第269、270號    確定日期 110年3月31日   是否為得易科 罰金、社會勞動之案件  不得易科、社勞   備註  臺中地檢110年度執字第5903號     編號11至13之罪已定應執行有期徒刑2年1月